【裁判字號】    90,易,846
【裁判日期】    900704
【裁判案由】    傷害等
【裁判全文】
臺灣彰化地方法院刑事判決                            九十年度易字第八四六號
    公  訴  人  臺灣彰化地方法院檢察署檢察官
    被      告  甲○○
右列被告因傷害等案件，經檢察官提起公訴（九十年度偵字第二四二五號），本院判
決如左：
        主    文
甲○○無罪。
        理    由
一、公訴意旨略以：被告甲○○為替另案被告乙○○、溫錫昌二人（另案審理中）向
    告訴人丙○○之父謝湧沛索債，乃於民國八十八年十一月一日下午一時三十分許
    ，未經同意，強行侵入告訴人丙○○及其父謝湧沛位於彰化縣鹿港鎮○○里○○
    路○段七０一號住所。因索債未遂，被告甲○○與另案被告乙○○、溫錫昌二人
    竟共同基於恐嚇及傷害之犯意，以「給你死」等言詞恐嚇告訴人丙○○，使告訴
    人丙○○心生畏懼，並以打火機等鈍器毆打告訴人丙○○，致告訴人丙○○左頂
    骨區有長一˙五公分裂傷、前額骨區中央長一公分裂傷，因認被告甲○○涉有刑
    法第三百零六條、同法第二百七十七條第一項、同法第三百零五條等罪嫌云云。
二、按犯罪事實應依證據認之，無證據不得推定其犯罪事實；又不能證明被告犯罪者
    ，應諭知無罪之判決，刑事訴訟法第一百五十四條及第三百零一條第一項定有明
    文。再按認定不利被告之事實，須依積極之證據，苟積極證據不足為不利於被告
    事實之認定，更不必有何有利之證據；又認定犯罪事實所憑之證據，雖不以直接
    證據為限，間接證據亦包括在內，然而無論直接證據或間接證據，其為訴訟上之
    證明，須於通常一般之人均不致有所懷疑，而得確信其為真實之程度者，始得據
    有罪之認定，最高法院著有三十年上字第八一六號判例、七十六年臺上字第四九
    八六號判例可資參照。本件訊據被告甲○○堅決否認涉有無故侵入他人住宅、傷
    害及恐嚇等犯行，並辯稱：伊確係未至告訴人丙○○住處行兇，當不得以伊曾至
    醫院就治頭部外傷，即認被告涉有前開犯行等語。經查：（一）公訴人之指訴，
    無非以告訴人丙○○之指訴、驗傷診斷書一紙、百川醫院八十八年十一月一日急
    診日誌份、被告甲○○於八十八年十一月一日在百川醫院急診病歷一份等為論據
    。惟同案被告乙○○於自警訊、偵查中迄本院審理時，均明白供陳「只有其一人
    前往，與丙○○發生爭執及毆打」等語，是告訴人丙○○所指是否真實即屬有疑
    。（二）同案被告乙○○供承其係打火機毆打告訴人丙○○，此為公訴人所採，
    且核與告訴人丙○○所受傷勢「左頂骨區有長一．五裂傷、前額骨區中央長一公
    分裂傷」相符，而告訴人丙○○於警訊及偵查中指稱其係受手指虎殺傷顯與上情
    有違，故以此而推，告訴人之指訴顯有誇大之嫌。再者，若如告訴人丙○○所指
    ，「伊確係受甲○○、乙○○及溫錫昌三人所毆打」則吳某等三人並非身弱多病
    者，焉有告訴人丙○○僅受前開輕微之傷害，而同案被告乙○○則受頭血流等傷
    害之理，此有照片影本可參，是益證告訴人丙○○所指與常情迴異（三）被告甲○○固於八十八年十一月一日前往鹿港百川醫院急診，此有病歷一份可稽，惟觀
    該病歷所載「訴工作不慎被物品高處掉落弄傷」此與被告甲○○於偵審時所辯並
    不相悖，顯見被告甲○○並非臨訟串詞。綜上，足見尚難以告訴人丙○○之前開
    指訴即遽認被告甲○○涉有所指罪，是堪認被告甲○○所辯，尚可採信。此外，
    復查無其他積極證據，足茲認定被告甲○○涉有公訴人所指之犯行，其犯罪即屬
    不能證明，自應為無罪之諭知，以免冤抑。
據上論斷，應依刑事訴訟法第三百零一條第一項，判決如主文。
本案經檢察官吳祚延到庭執行職務。
中     華     民     國       九十     年      七      月       四      日
                                臺灣彰化地方法院刑事第三庭
                                    法      官   洪  志  賢
右正本證明與原本無異。
如不服本判決，應於送達後十日內向本院提出上訴狀(須附繕本)。
告訴人或被害人對於判決如有不服具備理由請求檢察官上訴者，其上訴期間之計算係
以檢察官收受判決正本之日期為準。
                                    法院書記官   洪  年  慶
中     華     民     國       九十     年      七      月      十一     日


司法院資訊處製作；財團法人民間司法改革基金會備份。
